臺灣雲林地方法院民事判決　　　　　　　 100年度訴字第24號
原　　　告　國泰人壽保險股份有限公司
法定代理人　張發得
訴訟代理人　葛樹寧
被　　　告　蔡碧玲
上列當事人間請求損害賠償事件，本院於民國100 年2 月21日言
詞辯論終結，判決如下：
    主  文
被告應給付原告新台幣壹佰拾柒萬貳仟肆佰元，及自民國九十
九年五月二十一日起至清償日止，按週年利率百分之五計算之利
息。
訴訟費用（減縮部分除外）由被告負擔。
本判決得假執行。但被告如以新台幣壹佰拾柒萬貳仟肆佰元，
為原告預供擔保後，得免假執行。
    事實及理由
一、按訴狀送達後，原告不得將原訴變更或追加他訴。但有擴張
    或減縮應受判決事項之聲明者，不在此限，民事訴訟法第25
    5 條第1 項第3 款定有明文。原告於起訴狀請求判決被告應
    給付原告新台幣（下同）1,892,400 元，及自起訴狀繕本送
    達之翌日起至清償日止，按週年利率5%計算之利息，嗣於民
    國100 年2 月21日本院審理中，就上開金額改請求為1,372,
    400 元，乃屬減縮應受判決事項之聲明，參諸上開規定，應
    予准許。
二、原告主張：被告於任職原告期間，意圖為自己不法所有之意
    思，利用職務上之便，侵占向保戶收取之保險費，或行使偽
    造文書冒辦保單借款，使原告遭受損害，惟被告僅償還部分
    ，迄今仍有1,372,400 元尚未償還，爰依侵權行為損害賠償
    請求權提起本訴等語。並聲明：除如主文第1 項所示外，並
    請求願供擔保，准予假執行。
三、本件被告於言詞辯論時，就原告請求之前揭訴訟標的予以認
    諾外，另請求提供反擔保，免予假執行。
四、按當事人於言詞辯論時為訴訟標的之認諾者，應本於其認諾
    為該當事人敗訴之判決，民事訴訟法第384 條定有明文。又
    被告既於言詞辯論時為訴訟標的之認諾，法院即應不調查原
    告所主張為訴訟標的之法律關係是否果屬存在，而以認諾為
    該被告敗訴之判決基礎，最高法院45年度台上字第31號判例
    意旨參照。經查，本件原告主張之上開事實，業據提出被告
    侵害暨償還明細表乙份為證，復經本院依職權調閱本院99年
    度訴字第133 號卷無訛，被告並於言詞辯論時為訴訟標的之
    認諾，揆諸前開說明，自應為被告敗訴之判決。
五、從而，原告依侵權行為損害賠償請求權請求被告應給付原告
    1,372,400 元，及自起訴狀繕本送達之翌日即99年5 月21日
    起至清償日止，按週年利率5%計算之利息，為有理由，應予
    准許。又本件係本於被告認諾而為之判決，爰依職權宣告假
    執行，而此部分雖經原告陳明願供擔保請准宣告假執行，惟
    其聲請不過促請法院職權發動，本院無庸就其聲請為准駁之
    裁判，附此敘明。另被告陳明願供擔保免為假執行，經核無
    不合，爰酌定相當擔保金額宣告之
六、訴訟費用負擔之依據：依民事訴訟法第78條。
中    華    民    國   100    年    2     月    22    日
                  民事第二庭    法  官  陳秋如
以上正本係照原本作成
如對本判決上訴，須於判決送達後20日內向本院提出上訴狀（需
附繕本）。如委任律師提起上訴者，應一併繳納上訴審裁判費。
中    華    民    國   100    年    2     月    22    日
                                書記官  官佳慧